臺灣臺中地方法院刑事裁定
111年度聲字第112號
聲  請  人  
即  被  告  何冠德




選任辯護人  王捷拓律師
            潘思澐律師
聲  請  人  
即  被  告  張雅惠





選任辯護人  李嘉耿律師
聲  請  人
即  被  告  張佑先




選任辯護人  鄭廷萱律師
上列聲請人即被告等因組織犯罪條例等案件（110年度原金重訴
字第1683號、110年度金訴字第884號），聲請具保停止羈押，本
院裁定如下：
    主    文
何冠德提出新臺幣壹佰萬元之保證金後，准予停止羈押，並自停
止羈押之日起限制出境、出海捌月及限制住居於臺中市○○區○○街
○○號十一樓之一。
張雅惠提出新臺幣參拾萬元之保證金後，准予停止羈押，並自停
止羈押之日起限制出境、出海捌月及限制住居於臺中市○○區○○路
○段○○號二樓之十一。
張佑先提出新臺幣拾萬元之保證金後，准予停止羈押，並自停止
羈押之日起限制出境、出海捌月及限制住居於臺中市○○區○○路○○
○○○號。
    理    由
一、聲請意旨詳如附件一、二、三所載。
二、按被告及得為其輔佐人之人或辯護人，得隨時具保，向法院
    聲請停止羈押；又許可停止羈押之聲請者，應命提出保證書
    ，並指定相當之保證金額，且得限制被告之住居；依本章以
    外規定得命具保、責付或限制住居者，亦得命限制出境、出
    海，並準用第93條之2第2項及第93條之3至第93條之5之規定
    ；審判中限制出境、出海每次不得逾8月，犯最重本刑為有
    期徒刑10年以下之罪者，累計不得逾5年；其餘之罪，累計
    不得逾10年。刑事訴訟法第110條第1項、第111條第1項、第
    4項、第93條之6、第93條之3第2項分別定有明文。
三、查被告何冠德、張雅惠、張佑先因違反組織犯罪條例等案件
    ，前經本院訊問後，認被告何冠德涉犯組織犯罪防制條例第
    3條第1項前段發起、指揮犯罪組織、刑法第339條之4第1項
    第2款三人以上加重詐欺取財、洗錢防制法第14條第1項之一
    般洗錢等罪嫌，被告張雅惠、張佑先均涉犯組織犯罪防制條
    例第3條第1項後段參與犯罪組織、刑法第339條之4第1項第2
    款三人以上加重詐欺取財、洗錢防制法第14條第1項之一般
    洗錢等罪嫌，均坦承犯行，並有卷附證人證述及相關證物在
    卷，足認被告何冠德、張雅惠、張佑先犯罪嫌疑重大；又本
    案尚有詐欺集團成員未查獲，有事實足認有勾串共犯或證人
    之虞，另本案機房自民國108年2月起至同年12月止，由機房
    人員從事詐騙多次，足認有反覆實施加重詐欺取財之虞，依
    刑事訴訟法第101條第1項第2款、第101條之1第1項第7款，
    有羈押之原因；復佐以被告何冠德、張雅惠、張佑先犯罪情
    狀，本院權衡國家司法權之有效行使、公共利益之維護、被
    告人身自由及防禦權受侵害之程度等，認非予羈押，不足以
    確保將來審判程序之進行，於110年9月17日處分執行羈押3
    月並禁止接見通信，嗣於同年12月2日解除禁止接見通信，
    並於110年12月7日裁定自110年12月17日起延長羈押2月在案
    。
四、查被告何冠德就本案發起、指揮犯罪組織、加重詐欺取財及
    一般洗錢犯行，被告張雅惠、張佑先就本案參與犯罪組織、
    加重詐欺取財及一般洗錢犯行，均坦承不諱，且有卷內證據
    可佐，足認被告何冠德、張雅惠、張佑先犯嫌重大，且前開
    據以羈押之原因依然存在，惟本院考量被告何冠德、張雅惠
    、張佑先犯後能坦承全部犯行，尚見悔意，被告何冠德、張
    雅惠、張佑先本案已羈押相當期日，且本案已於111年1月6
    日言詞辯論終結，定於同年2月10日宣判之案件進行程度，
    堪認被告何冠德、張雅惠、張佑先應均已知所警惕，深知不
    得再為成立詐欺機房或參與詐欺機房、加重詐欺取財、洗錢
    等犯行，如被告何冠德、張雅惠、張佑先提出相當之保證金
    及相應處分，對其應有相當程度之約束力，應足擔保日後到
    案審理或執行，並避免其再犯，而無繼續羈押之必要。故准
    予被告何冠德於提出新臺幣100萬元之保證金後，准予停止
    羈押，並限制其住居於臺中市○○區○○街00號11樓之1及禁止
    出境、出海8月；准予被告張雅惠於提出新臺幣30萬元之保
    證金後，准予停止羈押，並限制其住居於臺中市○○區○○路0
    段00號2樓之11及禁止出境、出海8月；准予被告張佑先於提
    出新臺幣10萬元之保證金後，准予停止羈押，並限制其住居
    於臺中市○○區○○路000○0號及禁止出境、出海8月。另被告何
    冠德、張雅惠、張佑先前開限制住居地，如有變更之必要，
    應先經本院核准後，始得為之。
五、「停止羈押後有下列情形之一者，得命再執行羈押：一、經
    合法傳喚無正當之理由不到場者。二、受住居之限制而違背
    者。三、本案新發生第101條第1項、第101條之1第1項各款
    所定情形之一者。四、違背法院依前條所定應遵守之事項者
    。五、所犯為死刑、無期徒刑或最輕本刑為5年以上有期徒
    刑之罪，被告因第114條第3款之情形停止羈押後，其停止羈
    押之原因已消滅，而仍有羈押之必要者。」刑事訴訟法第11
    7條第1項定有明文，被告於停止羈押期間，如有上開情形，
    仍得命再執行羈押，附此敘明。
六、依刑事訴訟法第110條第1項、第111條第1項、第5項、第93
    條之6 、第93條之3第2項、第121條第1項，裁定如主文。
中　　華　　民　　國　　111 　年　　1 　　月　　21　　日
                  刑事第九庭  審判長法  官  陳培維
　　　　　　　　　                  法  官  鄭永彬
　 　　　　　　　                   法  官  陳怡珊
上正本證明與原本無異。
如不服本裁定，應於送達後五日內，向本院提出抗告狀。
                                    書記官  吳韻聆
中　　華　　民　　國　　111 　年　　1 　　月　　21　　日
附件一：被告何冠德聲請狀
附件二：被告張雅惠聲請狀
附件三：被告張佑先聲請狀